【裁判字號】    89,易,58
【裁判日期】    890228
【裁判案由】    竊盜
【裁判全文】
臺灣花蓮地方法院刑事判決                            八十九年度易字第五八號
    公  訴  人  臺灣花蓮地方法院檢察署檢察官
    被      告  丙○○
                乙○○
右列被告等因竊盜案件，經檢察官提起公訴（八十八年度偵字第三四九六號），本院
判決如左：
    主  文
丙○○、乙○○結夥三人以上、攜帶兇器、毀越安全設備、於夜間侵入住宅竊盜，丙○○處有期徒刑捌月，乙○○處有期徒刑拾月。均緩刑伍年。
活動扳手壹把沒收。
    事  實
一、丙○○、乙○○二人受甲○○（未據起訴）之邀，三人共同意圖為自己不法之所
    有，於民國（下同）八十八年九月十二日凌晨一時許，由丙○○駕駛租得之ＦＦ
    ─六六二二號自用小客車同往花蓮縣鳳林鎮○○路○段二二０號丁○○住宅，由
    丙○○持乙○○所有之足資為兇器之活動扳手一把，扳彎丁○○宅氣窗外鐵條，
    自氣窗侵入宅內竊取丁○○所有之雪花玉手鐲三個、年糕玉手鐲乙個、白玉髓石
    獅彩球乙個、心臟石花生乙個、年糕玉雞籠乙個及雪花玉、年糕玉、白玉髓原石
    約二百公斤。得手後，除部分原石放置於花蓮縣鳳林鎮○○里○○路廿四巷一號
    甲○○不知情之祖母住處外，餘均載往花蓮市區俟機銷贓。嗣於同月十四日下午
    六時二十分許，丙○○、乙○○二人在花蓮市○○路、明禮路口尋找買主兜售時
    ，為丁○○發現後報警究辦，並起出雪花玉手鐲三個、年糕玉手鐲乙個、白玉髓
    石獅彩球乙個、心臟石花生乙個、年糕玉雞籠乙個及白玉髓原石乙個。
二、案經花蓮縣警察局鳳林分局報請臺灣花蓮地方法院檢察署檢察官偵查起訴。
    理  由
一、訊據被告丙○○、乙○○固於本件辯論時均供承行竊，然其二人於本院調查證據
    階段均辯稱伊等僅係受案外人甲○○（未據起訴，四十九年六月十八日生，住花
    蓮縣鳳林鎮○○路一九八號，身分證統一編號：Ｚ000000000號）之邀
    前往上述住宅搬運原石及石材成品，伊等並未進入屋內，亦不知該等原石及石材
    成品非屬張某所有而屬竊盜之所得云云。惟查上開犯罪事實，業據被告丙○○於
    偵查中供承不諱；而被告等如何夥同甲○○持活動扳手破壞氣窗鐵條並自氣窗侵
    入被害人丁○○上開住處搬運上述原石及石材成品等情，亦據被告乙○○與丙○○於警訊及偵查陳述明確，互核相符，且與被害人丁○○於警訊及本院審理時所
    陳被竊情節悉相符合，復有贓物領據乙紙附卷可按。又上開之物如確係甲○○所
    有，斷無以扳手破壞窗戶外鐵條，自氣窗進入搬運之可能。參酌被告二人於辯論
    時終坦承觸犯竊盜罪名乙節，其等受甲○○之邀夥同張某共同竊取丁○○財物之
    事證已甚明確，應依法論科。
二、核被告等所為，係犯刑法第三百二十一條第一項第一、二、三、四款之加重竊盜
    罪。其二人與案外人甲○○之間，有犯意之聯絡及行為之分擔，均為共同正犯。
    公訴人所引起訴法條雖無違誤，然漏未敘及同條項第四款（結夥三人以上）部分
    ，且未論案外人甲○○為共同被告，雖有未洽，但不生變更起訴法條之問題。爰
    審酌被告丙○○前無犯罪前科、被告乙○○前有搶奪及賭博前科等素行，及其等
    犯罪動機、目的、手段、決定犯罪之原因係受甲○○之邀，因犯罪所生之危害暨
    犯罪後之態度尚佳等一切情狀，分別量處如主文第一項所示之刑。再查被告丙○○前未曾受有期徒刑以上刑之宣告；被告乙○○雖前於七十六年間因犯搶奪案件
    ，經（軍法）判處有期徒刑六年嗣減為有期徒刑四年，但其於八十年四月二日執
    行完畢後，五年以內未曾受有期徒刑以上刑之宣告（其後所犯賭博罪名判處罰金
    刑），各有台灣花蓮地方法院檢察署刑案資料查註紀錄表附卷可稽，其等犯罪後
    均知所悔悟，本院認其等經此教訓後，當知警惕，應無再犯之虞，且被害人丁○○於本院審理中復陳稱被告等已與之洽商賠償事宜希予自新機會等語，因認其等
    所宣告之刑，以暫不執行為適當，併各宣告緩刑五年，以勵來茲而啟自新。
    被告等持以破壞氣窗外鐵條之乙○○所有活動扳手一把，雖未據扣案，但無證據
    證明業已滅失，應併予宣告沒收。
三、至於證人甲○○於警訊及本院審理時均否認與被告二人共同行竊，然查本件係證
    人甲○○首知上述財物之所在，並起意進而邀同被告等入內竊取等情，已據被告
    等迭於警訊及偵審中一致陳明，證人甲○○空言否認涉犯，自難採信，然該員既
    未經起訴，本院自無併予審判之權，爰另行移送告發，併予指明。
據上論斷，應依刑事訴訟法第二百九十九條第一項前段，刑法第二十八條、第三百二
十一條第一項第一款第二款第三款第四款、第七十四條第一款第二款、第三十八條第
一項第二款，判決如主文。
中      華      民      國    八十九    年      二      月    二十八    日
                              臺灣花蓮地方法院刑事庭
                                  法  官  陳  欽  賢
右正本證明與原本無異。
如對本判決不服，應於送達後十日內，向本院提出上訴狀。（應抄附繕本）告訴人或
被害人如對於本判決不服者，應具備理由請求檢察官上訴，其上訴期間之計算係以檢
察官收受判決正本之日期為準。
                                   法院書記官
中      華      民      國       八 十 九     年    三     月     三    日
附錄本判決論罪之法律條文：
刑法第三百二十一條：
犯竊盜罪而有左列情形之一者，處六月以上五年以下有期徒刑：
一、於夜間侵入住宅或有人居住之建築物、船艦或隱匿其內而犯之者。
二、毀越門扇、牆垣或其他安全設備而犯之者。
三、攜帶兇器而犯之者。
四、結夥三人以上而犯之者。
五、乘火災、水災或其他災害之際而犯之者。
六、在車站或埠頭而犯之者。
前項之未遂犯罰之。


司法院資訊處製作；財團法人民間司法改革基金會備份。
